臺灣臺中地方法院刑事判決
110年度易字第1666號
公  訴  人  臺灣臺中地方檢察署檢察官
被      告  孫文慶



上列被告因竊盜案件，經檢察官提起公訴（110年度偵字第9057
、15990、16296、19141、19526、19536、21103、21113號、227
17號），被告於本院準備程序進行中，就被訴事實均為有罪之陳
述，本院裁定行簡式審判程序，判決如下：
    主    文
孫文慶犯如附表所示之罪，各處如附表所示之刑及沒收。就附表
編號一、二、四至十二所處之罪刑，應執行有期徒刑貳年參月，
如易科罰金，以新臺幣壹仟元折算壹日。
    犯罪事實及理由
一、本案犯罪事實、證據及應適用之法條，除應補充或更正下列
    事項外，其餘均引用檢察官起訴書之記載（如附件）：
(一)犯罪事實欄一、㈥第4、6、7行關於「NKIE」之記載，均應更
    正為「NIKE」。
(二)證據並所犯法條欄一、證據清單及待證事實：編號三之證據
    名稱欄2.關於「監視錄影光碟1片」之記載，應補充更正為
    「監視錄影光碟2片」；編號四之證據名稱欄2.關於「監視
    錄影翻拍照片5張、蒐證照片8張」之記載，應補充更正為「
    監視錄影翻拍照片3張、蒐證照片5張」。
(三)證據部分應另補充：
　1.被告孫文慶於本院準備程序及審理時之自白。
　2.被害人馬桂美之報案資料：臺中市政府警察局太平分局太平
    派出所陳報單、受理各類案件紀錄表、受理刑事案件報案三
    聯單。
　3.被害人林瑋志之報案資料：臺中市政府警察局第二分局文正
    派出所受理刑事案件報案三聯單、受理各類案件紀錄表。
　4.被害人張淑貞之報案資料：臺中市政府警察局太平分局坪林
    派出所受（處）理案件證明單、受理各類案件紀錄表、陳報
    單。
(四)論罪科刑部分應補充說明：
  1.按刑法第321條第1項第1款所謂「住宅」，係指人類日常居
    住之場所，而一般住宅之前後庭院係與住宅相附連，為該住
    宅居住人生活起居場所之一部分，就日常居住安全之整體觀
    之，與該住宅有密切不可分之關係，亦應認係住宅之一部分
    （最高法院76年台上字第2972號判例、80年度台上字第64號
    判決理由參照）。經查，被告於起訴書犯罪事實欄一、㈢所
    示之時間、地點，侵入被害人林瑋志住家車庫，該車庫係以
    鐵捲門、圍牆對外區隔，並專供該住宅內之住戶停放汽車、
    擺放鞋櫃及鞋子等物之用，有該處之現場蒐證照片可稽（見
    偵字第9057號卷第69至70頁），屬於該住戶住居生活出入之
    處所，就該住宅日常居住安全之整體觀之，與該住宅有密切
    不可分之關係，應認係住宅之一部。
  2.被告前①因施用毒品案件，經本院以103年度審簡字第153號
    判決判處有期徒刑5月確定，於民國104年10月16日執行完畢
    出監；又②因竊盜案件，經本院以104年度審簡字第736號判
    決判處有期徒刑4月，經提起上訴後，本院以104年度簡上字
    第332號判決駁回上訴確定，惟嗣經最高法院以105年度台非
    字第694號撤銷原判決，由本院依判決前之程序更為審判，
    經本院以105年度簡上更一字第2號審理時，被告撤回上訴而
    確定，前揭2案經本院以105年度聲字第3258號裁定應執行有
    期徒刑8月確定（下稱甲案），刑期起算日105年10月1日，
    執行期滿日105年12月31日。另又因竊盜、強盜等案件，經
    本院以104年度訴字第1186號判決各判處有期徒刑9月、6月
    、4月、4年，經提起上訴後，部分案件因撤回上訴確定，其
    餘部分則先後經臺灣高等法院臺中分院以105年度上訴字第9
    33號、最高法院以106年度台上字第2010號判決駁回上訴確
    定；再因竊盜案件，經本院分別以104年度中簡字第1564號
    、105年度審易字第1206號判決判處有期徒刑4月、4月（共5
    次）確定。前揭竊盜、強盜等案件經臺灣高等法院臺中分院
    以106年度聲字第1647號裁定應執行有期徒刑6年確定（下稱
    乙案），刑期起算日106年1月1日，執行期滿日111年2月9日
    。甲、乙二案經接續執行，於109年8月7日縮短刑期假釋出
    監，所餘刑期付保護管束。其假釋嗣經撤銷，應執行殘刑有
    期徒刑1年5月又1日等情，有臺灣高等法院被告前案紀錄表1
    份在卷可稽。是被告於假釋時，其中甲案之徒刑已執行期滿
    ，則假釋範圍應僅限於尚殘餘刑期之乙案之徒刑，其效力不
    及於甲案之徒刑，亦不影響甲案業已於105年12月31日執行
    完畢之效力。被告於前揭甲案之徒刑執行完畢後，5年以內
    故意再犯本案有期徒刑以上之各罪，均為累犯，並審酌被告
    構成累犯之前案同係竊盜案件，經徒刑執行完畢，理應產生
    警惕作用，並能因此自我控管，然而被告卻故意再犯本案相
    同罪質之各罪，足見其前案徒刑之執行並無成效，依累犯規
    定加重其最低本刑，尚無所受刑罰超過其所應負擔罪責之情
    形（司法院釋字第775號解釋理由參照）。
二、爰以行為人責任為基礎，審酌被告除前揭構成累犯部分外（
    未予重複評價），其自65年間迄今，數十年間已曾因多次犯
    竊盜案件而經法院判處罪刑，有臺灣高等法院被告前案紀錄
    表在卷可稽，屢屢犯案，素行不佳，並可見被告數十年來均
    未能藉由矯正制度，培養尊重他人財產權之觀念，並改善其
    竊盜犯罪之行為偏差，甚至於刑之執行並經核准假釋後，仍
    於假釋期間反覆犯案，是就其本案所犯之各罪，均應量處有
    期徒刑以上之刑較為適當；惟審酌被告年近七旬，雖反覆犯
    案，惟一定程度上係反映出過去對被告所為之矯正、觀護乃
    至於社會安全制度之成效不彰，使被告仍需賴竊盜維生，無
    法擺脫長年反覆出入監所之循環，並審酌被告均為於深夜或
    凌晨時分，徒手竊取他人鞋子變賣，犯罪手段尚屬平和，僅
    起訴書犯罪事實欄一、㈢部分有侵入住宅之犯罪情節，惟亦
    僅止於該住宅前方車庫內，又被告於犯後均坦認犯行，且所
    竊取之鞋子變賣價值有限，兼衡其自陳為小學肄業學歷之教
    育程度，之前曾從事鐵工，經濟來源是靠撿拾回收物，雖有
    大陸籍配偶，但早已離家，並未育有子女，家庭經濟狀況貧
    困之生活狀況，暨其因生病需要，變賣贓物所取得之款項都
    拿去看病之犯罪動機、目的等一切情狀，分別量處如附表所
    示之刑，並就附表編號一、二、四至十二所處之罪刑，併諭
    知易科罰金之折算標準，並審酌其附表編號一、二、四至十
    二所處之罪刑侵害法益異同、對於侵害法益之加重效應及時
    間、空間之密接程度而為整體評價後，定其應執行之刑及易
    科罰金之折算標準如主文。又附表編號一、二、四至十二所
    示得易科罰金、易服社會勞動之罪刑，與附表編號三所示不
    得易科罰金、易服社會勞動之罪刑，依刑法第50條第1項但
    書規定，不得逕行合併定應執行之刑，惟此並無礙於被告於
    本判決確定後，請求檢察官聲請定應執行刑，附此敘明。
三、按犯罪所得，屬於犯罪行為人者，沒收之；犯罪所得沒收，
    於全部或一部不能沒收或不宜執行沒收時，追徵其價額；犯
    罪所得，包括違法行為所得、其變得之物或財產上利益及其
    孳息。刑法第38條之1第1項前段、第3項、第4項定有明文。
    經查，被告所竊得如起訴書犯罪事實欄一、㈠至所示之各該
    鞋類，嗣均經被告持至位於臺中市東區之干城跳蚤市場，以
    每雙新臺幣（下同）100元之價格分別變賣予真實姓名、年
    籍不詳之人，得款後均花用殆盡等情，此據被告於警詢、偵
    訊及本院審理時均供承不諱，上開變賣後所取得之價金，雖
    均未據扣案，亦未實際合法發還各該被害人，則被告將所竊
    得鞋類變賣所取得之價金，既為其各該犯行變得之財產上利
    益，仍為其犯罪所得，應依前揭規定，於各該項罪刑項下宣
    告沒收，於全部或一部不能沒收或不宜執行沒收時，追徵其
    價額。
四、依刑事訴訟法第273條之1第1項、第299條第1項前段、第310
    條之2、第454條第2項，刑法第320條第1項、第321條第1項
    第1款、第47條第1項、第41條第1項前段、第8項、第51條第
    5款、第38條之1第1項前段、第3項、第4項，刑法施行法第1
    條之1第1項，判決如主文。
五、如不服本判決，應於本判決送達之日起20日內，以書狀敘述
    具體理由，向本院提出上訴（應附繕本）。
本案經檢察官劉俊杰提起公訴，檢察官林岳賢到庭執行職務。
中　　華　　民　　國　　110 　年　　11　　月　　30　　日
                  刑事第十二庭  法  官 何紹輔
以上正本證明與原本無異。
告訴人或被害人如不服判決，應備理由具狀向檢察官請求上訴，
上訴期間之計算，以檢察官收受判決正本之日起算。
　　　　                        書記官  林政佑
中　　華　　民　　國　　110 　年　　11　　月　　30　　日
                  
【附錄本案論罪科刑法條】
中華民國刑法第320條
意圖為自己或第三人不法之所有，而竊取他人之動產者，為竊盜
罪，處五年以下有期徒刑、拘役或五百元以下罰金。
意圖為自己或第三人不法之利益，而竊佔他人之不動產者，依前
項之規定處斷。
前二項之未遂犯罰之。

中華民國刑法第321條
犯竊盜罪而有下列情形之一者，處六月以上、五年以下有期徒刑
，得併科新臺幣十萬元以下罰金：
一、侵入住宅或有人居住之建築物、船艦或隱匿其內而犯之者。
二、毀越門扇、牆垣或其他安全設備而犯之者。
三、攜帶兇器而犯之者。
四、結夥三人以上而犯之者。
五、乘火災、水災或其他災害之際而犯之者。
六、在車站、埠頭、航空站或其他供水、陸、空公眾運輸之舟、
    車、航空機內而犯之者。
前項之未遂犯罰之。

【附表】
編號 犯罪事實 主文  一 如檢察官起訴書犯罪事實欄一、㈠所載 孫文慶犯竊盜罪，累犯，處有期徒刑參月，如易科罰金，以新臺幣壹仟元折算壹日。 未扣案犯罪所得新臺幣貳佰元沒收，於全部或一部不能沒收或不宜執行沒收時，追徵其價額。  二 如檢察官起訴書犯罪事實欄一、㈡所載 孫文慶犯竊盜罪，共貳罪，均累犯，各處有期徒刑參月，如易科罰金，均以新臺幣壹仟元折算壹日。 未扣案犯罪所得新臺幣貳佰元沒收，於全部或一部不能沒收或不宜執行沒收時，追徵其價額。  三 如檢察官起訴書犯罪事實欄一、㈢所載 孫文慶犯侵入住宅竊盜罪，累犯，處有期徒刑柒月。 未扣案犯罪所得新臺幣參佰元沒收，於全部或一部不能沒收或不宜執行沒收時，追徵其價額。  四 如檢察官起訴書犯罪事實欄一、㈣所載 孫文慶犯竊盜罪，共貳罪，均累犯，各處有期徒刑參月，如易科罰金，均以新臺幣壹仟元折算壹日。 未扣案犯罪所得新臺幣肆佰元沒收，於全部或一部不能沒收或不宜執行沒收時，追徵其價額。  五 如檢察官起訴書犯罪事實欄一、㈤所載 孫文慶犯竊盜罪，累犯，處有期徒刑參月，如易科罰金，以新臺幣壹仟元折算壹日。 未扣案犯罪所得新臺幣壹佰元沒收，於全部或一部不能沒收或不宜執行沒收時，追徵其價額。  六 如檢察官起訴書犯罪事實欄一、㈥所載 孫文慶犯竊盜罪，累犯，處有期徒刑肆月，如易科罰金，以新臺幣壹仟元折算壹日。 未扣案犯罪所得新臺幣壹仟元沒收，於全部或一部不能沒收或不宜執行沒收時，追徵其價額。  七 如檢察官起訴書犯罪事實欄一、㈦所載 孫文慶犯竊盜罪，共參罪，均累犯，各處有期徒刑參月，如易科罰金，均以新臺幣壹仟元折算壹日。 未扣案犯罪所得新臺幣柒佰元沒收，於全部或一部不能沒收或不宜執行沒收時，追徵其價額。  八 如檢察官起訴書犯罪事實欄一、㈧所載 孫文慶犯竊盜罪，累犯，處有期徒刑參月，如易科罰金，以新臺幣壹仟元折算壹日。。 未扣案犯罪所得新臺幣肆佰元沒收，於全部或一部不能沒收或不宜執行沒收時，追徵其價額。  九 如檢察官起訴書犯罪事實欄一、㈨所載 孫文慶犯竊盜罪，累犯，處有期徒刑參月，如易科罰金，以新臺幣壹仟元折算壹日。 未扣案犯罪所得新臺幣陸佰元沒收，於全部或一部不能沒收或不宜執行沒收時，追徵其價額。  十 如檢察官起訴書犯罪事實欄一、㈩所載 孫文慶犯竊盜罪，累犯，處有期徒刑肆月，如易科罰金，以新臺幣壹仟元折算壹日。 未扣案犯罪所得新臺幣壹仟貳佰元沒收，於全部或一部不能沒收或不宜執行沒收時，追徵其價額。 十一 如檢察官起訴書犯罪事實欄一、所載 孫文慶犯竊盜罪，累犯，處有期徒刑參月，如易科罰金，以新臺幣壹仟元折算壹日。 未扣案犯罪所得新臺幣貳佰元沒收，於全部或一部不能沒收或不宜執行沒收時，追徵其價額。 十二 如檢察官起訴書犯罪事實欄一、所載 孫文慶犯竊盜罪，共參罪，均累犯，各處有期徒刑參月，如易科罰金，均以新臺幣壹仟元折算壹日。 未扣案犯罪所得新臺幣捌佰元沒收，於全部或一部不能沒收或不宜執行沒收時，追徵其價額。 
 

【附件】
臺灣臺中地方檢察署檢察官起訴書
                                    110年度偵字第9057號
                                    110年度偵字第15990號
                                    110年度偵字第16296號
                                    110年度偵字第19141號
                                    110年度偵字第19526號
                                    110年度偵字第19536號
                                    110年度偵字第21103號
                                    110年度偵字第21113號
110年度偵字第22717號
　　被　　　告　孫文慶　男　68歲（民國00年0月00日生）
　　　　　　　　　　　　住彰化縣○○市○○路0段000巷00號
　　　　　　　　　　　　（現因另案在法務部○○○○○○○執行中）
　　　　　　　　　　　　國民身分證統一編號：Z000000000號
上列被告因竊盜案件，業經偵查終結，認應提起公訴，茲敘述犯
罪事實及證據並所犯法條如下：
　　　　　犯罪事實
一、孫文慶前因施用毒品案件，經臺灣臺中地方法院於民國104
    年1月19日以103年度審簡字第153號判決判處有期徒刑5月確
    定，於104年10月16日執行完畢。詎仍不知悔改，復意圖為
    自己不法之所有，並基於竊盜之犯意，分別為下列犯行：
　㈠於109年9月4日凌晨3時7分許，在臺中市○○區○○路000巷00○0
    弄00號前，徒手竊取張家豪置於該處大門口鞋櫃內之鞋子2
    雙（合計價值約新臺幣【下同】2,000元），得手後將之攜
    往臺中市東區之干城跳蚤市場，以每雙鞋100元之代價出售
    予真實姓名、年籍不詳之人。嗣因張家豪發現其置於門口之
    鞋子不翼而飛，經調閱現場監視器錄影畫面發現遭竊，且因
    張家豪於110年2月15日晚間7時許發現門口鞋櫃內之鞋子再
    度遭竊，而報警處理，始循線查獲上情。
　㈡於110年2月13日凌晨0時27分許，在臺中市○○區○○路000巷00○
    0弄00號前，徒手竊取張家豪置於該處大門口鞋櫃內之鞋子1
    雙（價值1,000元），得手後置於其隨身攜帶之提袋內步行
    離去。另於同日凌晨0時30分許，在臺中市○○區○○路000巷00
    ○0弄0號前，徒手竊取馬桂美置於該處門口之ADIDAS牌運動
    鞋1雙（價值1,600元），得手後置於其隨身攜帶之提袋內步
    行離去。嗣將之攜往臺中市東區之干城跳蚤市場，以每雙鞋
    100元之代價出售予真實姓名、年籍不詳之人。嗣因張家豪
    、馬桂美分別發現前開物品遭竊，而報警處理，經警調閱現
    場監視器錄影畫面，始循線查獲上情。
　㈢於109年11月12日凌晨0時27分許，進入林瑋志位於臺中市○區
    ○○○路0段00巷00號住處車庫內，將林瑋志置於該處車庫架上
    之NIKE牌運動鞋2雙及美津濃牌運動鞋1雙移置至該架子下方
    之掛勾吊放後離去，再於同日凌晨0時57分許，返回前開地
    點之車庫內，徒手竊取林瑋志所有之前開NIKE牌運動鞋2雙
    及美津濃牌運動鞋1雙（合計1萬元），得手後將之攜往臺中
    市東區之干城跳蚤市場，以每雙鞋100元之代價出售予真實
    姓名、年籍不詳之人。嗣因林瑋志於同日上午6時許發現前
    開物品遭竊，而報警處理，經警調閱現場監視器錄影畫面，
    始循線查獲上情。
　㈣於110年1月5日凌晨0時21分許，在臺中市○○區○○街00號前，
    徒手竊取莊易憲置於該處門口之美津濃牌慢跑鞋1雙（價值1
    ,600元），得手後騎乘自行車載運離去。另於同日凌晨0時2
    4分許至0時56分許間之不詳時間，在臺中市○○區○○街00號前
    ，徒手竊取朱純慧置於該處門口之SKECHERS牌藍綠色鞋子、
    SKECHERS牌白底黑色鞋子及不詳品牌黑白色鞋子各1雙（合
    計價值6,000元），得手後騎乘自行車載運離去。嗣將之攜
    往臺中市東區之干城跳蚤市場，以每雙鞋100元之代價出售
    予真實姓名、年籍不詳之人。嗣因莊易憲、朱純慧分別發現
    前開物品遭竊，而報警處理，經警調閱現場監視器錄影畫面
    ，始循線查獲上情。
　㈤於110年1月6日凌晨3時21分許，在臺中市○○區○○街00號前，
    徒手竊取廖大緯置於該處門口之樂得牌慢跑鞋1雙（價值790
    元），得手後將之攜往臺中市東區之干城跳蚤市場，以每雙
    鞋100元之代價出售予真實姓名、年籍不詳之人。嗣因廖大
    緯於同日上午7時發現前開物品遭竊，而報警處理，經警調
    閱現場監視器錄影畫面，始循線查獲上情。
　㈥於110年1月8日凌晨4時許，在臺中市○○區○○○街00巷00號前，
    徒手竊取周慧可置於該處門口鞋櫃內之NEW BALANCE牌粉橘
    色鞋子（價值3,200元）、富發牌黑色鞋子（價值790元）、
    NKIE牌白色鞋子（價值2,500元）、NKIE牌白色、橘色、藍
    色相間鞋子（價值2,500元）、NKIE牌白色、藍色相間鞋子
    （價值3,000元）、NKIE牌白色、紫色、黃色相間鞋子（價
    值2,500元）、NKIE牌黑色豹紋鞋子（價值4,000元）、SKEC
    HERS牌黑色鞋子（價值2,000元）、NIKE牌黑色鞋子（價值1
    ,500元）、NIKE牌深藍色鞋子（價值1,500元）各1雙（合計
    價值2萬3,490元），得手後以自行車載運離去。嗣將之攜往
    臺中市東區之干城跳蚤市場，以每雙鞋100元之代價出售予
    真實姓名、年籍不詳之人。嗣因周慧可發現前開物品遭竊，
    而報警處理，經警調閱現場監視器錄影畫面，始循線查獲上
    情。
　㈦於110年2月6日凌晨1時43分許，在臺中市○○區○○○街00號前，
    徒手竊取李佳晏置於該處大門口鞋櫃內之喬丹牌運動鞋、SK
    ECHERS牌運動鞋各1雙、不詳品牌運動鞋3雙（合計價值2萬
    元），得手後騎乘自行車載運離去。又於同日凌晨2時30分
    許，在臺中市○○區○○○街00巷00號前，徒手竊取翁士豐置於
    該處門口之TIMBERLAND牌休閒鞋1雙（價值3,500元），得手
    後騎乘自行車載運離去。再於同日凌晨2時33分許，在臺中
    市○○區○○○街00巷00號前，徒手竊取洪暉琇置於該處門口之S
    KECHERS牌慢跑運動鞋1雙（價值3,390元），得手後騎乘自
    行車載運離去。嗣將之攜往臺中市東區之干城跳蚤市場，以
    每雙鞋100元之代價出售予真實姓名、年籍不詳之人。嗣因
    李佳晏、翁士豐、洪暉琇分別發現前開物品遭竊，而報警處
    理，經警調閱現場監視器錄影畫面，始循線查獲上情。
　㈧於110年2月16日凌晨1時23分許，在臺中市○區○○○路000巷00
    弄00號前，徒手竊取鄭麗華置於該處門口鞋櫃之NIKE牌黃色
    、粉紅色、藍色相間女鞋（價值約3,500元）、NIKE牌白色
    氣墊鞋（價值約3,500元）、NIKE牌黑色兩用男鞋（價值約2
    ,800元）、TIMBERLAND牌黑色男鞋（價值約3,500元），得
    手後將之攜往臺中市東區之干城跳蚤市場，以每雙鞋100元
    之代價出售予真實姓名、年籍不詳之人。嗣因鄭麗華於同日
    上午9時30分許發現前開物品遭竊，而報警處理，經警調閱
    現場監視器錄影畫面，始循線查獲上情。
　㈨於110年2月16日凌晨2時53分許，在臺中市○區○○○○路00號前
    ，徒手竊取吳振德置於該處門口鞋櫃內之鞋子6雙（合計價
    值約2萬元），得手後騎乘自行車載運離去。嗣將之攜往臺
    中市東區之干城跳蚤市場，以每雙鞋100元之代價出售予真
    實姓名、年籍不詳之人。嗣因吳振德於同日上午10時許發現
    前開物品遭竊，而報警處理，經警調閱現場監視器錄影畫面
    ，始循線查獲上情。
　㈩於110年3月2日凌晨3時25分許，在臺中市○○區○○路000巷0號
    前，徒手竊取張淑貞置於該處門口鞋櫃內之NEW BALANCE牌
    球鞋2雙、PUMA牌球鞋2雙、NIKE牌球鞋3雙、ADIDAS牌球鞋5
    雙（合計價值約5萬元），得手後步行離去。嗣將之攜往臺
    中市東區之干城跳蚤市場，以每雙鞋100元之代價出售予真
    實姓名、年籍不詳之人。嗣因張淑貞於同日上午7時50分許
    發現前開物品遭竊，而報警處理，經警調閱現場監視器錄影
    畫面，始循線查獲上情。
　於110年3月15日凌晨2時5分許，在臺中市○區○○路000號前，
    徒手竊取魏考章置於該處門口鞋櫃內之美津濃牌黑色球鞋、
    NIKE牌黑色球鞋各1雙（合計價值約5,000餘元），得手後騎
    乘自行車載運離去。嗣將之攜往臺中市東區之干城跳蚤市場
    ，以每雙鞋100元之代價出售予真實姓名、年籍不詳之人。
    嗣因魏考章於同日上午7時40分許發現前開物品遭竊，而報
    警處理，經警調閱現場監視器錄影畫面，始循線查獲上情。
　於110年4月6日凌晨1時27分許，在臺中市○○區○○○○街00巷0號
    前，徒手竊取張玉真置於該處門口之FILA牌球鞋1雙、不詳
    品牌球鞋3雙（合計價值3,000元），得手後騎乘自行車載運
    離去。又於同日凌晨2時1分許，在臺中市○○區○○○街00巷0號
    前，徒手竊取林佳盈置於該處門口鞋櫃內之鞋子3雙（合計
    價值6,300元），得手後騎乘自行車載運離去。再於同日凌
    晨2時30分許，在臺中市○○區○○○街00號前，徒手竊取鐘國維
    置於該處門口鞋櫃內之NIKE牌慢跑運動鞋1雙（價值約3,980
    元），得手後騎乘自行車載運離去。嗣將之攜往臺中市東區
    之干城跳蚤市場，以每雙鞋100元之代價出售予真實姓名、
    年籍不詳之人。嗣因張玉真、林佳盈、鐘國維分別發現前開
    物品遭竊，而報警處理，經警調閱現場監視器錄影畫面，始
    循線查獲上情。
二、案經莊易憲、朱純慧、廖大緯、周慧可、李佳晏、翁士豐、
    張淑貞、張玉真、林佳盈、鐘國維訴由臺中市政府警察局太
    平分局報告、鄭麗華、魏考章訴由臺中市政府警察局第三分
    局報告暨臺中市政府警察局第二分局報告偵辦。
　　　　　證據並所犯法條
一、證據清單及待證事實：
編號 證據名稱 待證事實 一 被告孫文慶於警詢時及偵查中之自白。 被告坦承所有犯罪事實。 二 1.證人張家豪於警詢時之證述。 2.警員職務報告1份、監視錄影翻拍照片2張、監視錄影光碟1片。 證明犯罪事實一㈠（見110年度偵字第19141號卷）。 三 1.證人張家豪、馬桂美於警詢時之證述。 2.警員職務報告1份、監視錄影翻拍照片18張、監視錄影光碟1片。 證明犯罪事實一㈡（見110年度偵字第19141號卷）。 四 1.證人林瑋志於警詢時之證述。 2.警員偵查報告1份、監視錄影翻拍照片5張、蒐證照片8張。 證明犯罪事實一㈢（見110年度偵字第9057號卷）。 五 1.告訴人莊易憲、朱純慧於警詢時之證述。 2.警員職務報告1份、監視錄影翻拍照片6張、蒐證照片1張。 證明犯罪事實一㈣（見110年度偵字第16296號卷）。 六 1.告訴人廖大緯於警詢時之證述。 2.警員職務報告1份、監視錄影翻拍照片2張。 證明犯罪事實一㈤（見110年度偵字第16296號卷）。 七 1.告訴人周慧可於警詢時之證述。 2.警員職務報告1份、監視錄影翻拍照片3張。 證明犯罪事實一㈥（見110年度偵字第16296號卷）。 八 1.告訴人李佳晏、翁士豐於警詢時之指訴。 2.證人洪暉琇於警詢時之證述。 3.警員職務報告1份、監視錄影翻拍照片29張。 證明犯罪事實一㈦（見110年度偵字第19536號卷）。 九 1.告訴人鄭麗華於警詢時之指訴。 2.警員職務報告1份、監視錄影翻拍照片9張、現場照片2張、監視錄影光碟1片。 證明犯罪事實一㈧（見110年度偵字第21113號卷）。 十 1.告訴人吳振德於警詢時之指訴。 2.警員職務報告1份、監視錄影翻拍照片27張、蒐證照片5張、監視錄影光碟1片。 證明犯罪事實一㈨（見110年度偵字第22717號卷）。 十一 1.告訴人張淑貞於警詢時之指訴。 2.警員職務報告1份、監視錄影翻拍照片13張、現場照片4張、監視錄影光碟1片。 證明犯罪事實一㈩（見110年度偵字第15990號卷）。 十二 1.告訴人魏考章於警詢時之指訴。 2.警員職務報告1份、監視錄影翻拍照片12張、監視錄影光碟1片。 證明犯罪事實一（見110年度偵字第21103號卷）。 十三 1.告訴人張玉真、林佳盈、鐘國維於警詢時之指訴。 2.警員職務報告1份、監視錄影翻拍照片12張、監視錄影光碟1片。 證明犯罪事實一（見110年度偵字第19526號卷）。 
二、核被告就犯罪事實一㈠、㈡、㈣至所為，均係犯刑法第320條
    第1項之竊盜罪嫌；就犯罪事實一㈢所為，係犯刑法第321條
    第1項第1款之侵入住宅竊盜罪嫌。被告所犯上開17次普通竊
    盜罪及1次侵入住宅竊盜罪，犯意各別，行為互殊，請予分
    論併罰。又被告曾受犯罪事實欄所載之有期徒刑執行完畢，
    此有刑案資料查註紀錄表附卷足參，其於有期徒刑執行完畢
    後5年內故意再犯本件犯罪事實一㈠之有期徒刑以上之罪，為
    累犯，請依刑法第47條第1項規定，加重其刑。另未扣案之
    被告犯罪所得，請依刑法第38條之1第1項本文規定，宣告沒
    收，如全部或一部不能沒收或不宜執行沒收時，請依同條第
    3項規定，追徵其價額。
三、依刑事訴訟法第251條第1項提起公訴。
　　此　致
臺灣臺中地方法院
中　　華　　民　　國　 110　　年　　7 　　月　　 26   日
　　　　　　　　　　　　　　　檢 察 官    劉 俊 杰